Config:
  hfst:
    Gen: ../../../src/generator-gt-norm.hfst
    Morph: ../../../src/analyser-gt-norm.hfst
#  xerox:
#    Gen: ../../../src/generator-gt-norm.xfst
#    Morph: ../../../src/analyser-gt-norm.xfst
#    App: lookup

Tests:



  Noun - njuođâs: # 2A
    njuođâs+N+Sg+Nom: njuođâs
    njuođâs+N+Sg+Gen: njuottâs
    njuođâs+N+Sg+Acc: njuottâs
    njuođâs+N+Sg+Ill: njuottâsân
    njuođâs+N+Sg+Loc: njuottâsist
    njuođâs+N+Sg+Com: njuottâsáin
    njuođâs+N+Sg+Abe: njuottâsttáá
    njuođâs+N+Ess: njuođâsin
    njuođâs+N+Par: njuođâsid
    njuođâs+N+Pl+Nom: [njuo´tâseh, njuottâseh]
    njuođâs+N+Pl+Gen: [njuo´tâsij, njuottâsij]
    njuođâs+N+Pl+Acc: [njuo´tâsijd, njuot'tâsijd]
    njuođâs+N+Pl+Ill: [njuo´tâsáid, njuot'tâsáid]
    njuođâs+N+Pl+Loc: [njuo´tâsijn, njuot'tâsijn]
    njuođâs+N+Pl+Com: [njuo´tâsijguin, njuot'tâsijguin]
    njuođâs+N+Pl+Abe: [njuo´tâsijttáá, njuot'tâsijttáá]

